臺灣高等法院交通事件裁定　　　　　　　　　　　　九十一年度交抗字第九四三號
　　抗告人即
　　受處分人　甲○○　女　民國.
右抗告人因違反道路交通管理處罰條例案件，不服臺灣台北地方法院，中華民國九十
一年十月八日裁定（九十年度交聲更字第四號），提起抗告，本院裁定如左：
    主  文
抗告駁回。
    理  由
一、本件經本院審理結果，認第一審以抗告人即受處分人甲○○違反道路交通管理處
    罰條例第五十六條第一項第十款（民國九十一年七月三日修正為同條例第五十六
    條第一項第十一款）之規定，有汽車駕駛人在道路收費停車處所停車，不依規定
    繳費之違規行為，原處分機關台北市交通事件裁決所裁處抗告人罰鍰新臺幣六百
    元，認事用法並無不當，而駁回抗告人之異議。經核無不合，應予維持，並引用
    第一審裁定書記載之理由（如附件，其中理由欄二─(一)第三行關於告發聯號碼「
    第0000000000號」之記載，應更正為「第000000000號」）
    。
二、抗告意旨略以：
    (一)行政處分，須經合法送達程序，始發生外部效力。公有收費停車場管理員掣發
      停車補費通知單或停車逾時補繳通知單，必已達相對人始生通知效力。
    (二)退而言之，縱有行政程序法之適用，相對人亦應就停車場收費、使用者洽詢義
      務等一般處分之規定內容，舉證證明公告日期，而非以五張九十一年拍攝之照
      片為證明，相對人舉證方式錯誤，有以事後補立公告之嫌？
    (三)又相對人所提照片五張，既無公告如何補繳？亦無一般處分公告送達聲明？又
      未於停車場入口處為公告，並不符合行政機關明示行政措施之程序。
    (四)又相對人所提第00000000-0號告發單影本所示，無停車地點或停車場之記載，
      管理人及副組長之印文不清，又無主管機關印記，該告發單無證據力。
    (五)相對人所提，既無法證明抗告人收到繳費單，且該繳費單或遭風吹遺失、或遭
      第三人故意取走等，均非抗告人所能預料，相對人不察，逕將違規責任加諸抗
      告人，極為不公，為此提起抗告，請求撤銷原裁定云云。
三、本院駁回抗告之理由：
    (一)按行政機關依據停車場法第十二條之規定，規劃各道路收費停車路段及公有停
      車場，於道路兩端內豎立收費停車路段告示牌及公告停車場之所在，乃提供公
      物或公有營造物予可得確定之停車者公用之意思表示，對外直接發生法律效果
      之單方行政行為，固屬於行政程序法第九十二條第二項之一般行政處分，依行
      政程序法第一百條第二項之規定，於公告時即生送達之效力。
    (二)而卷附於前開收費停車路段兩端內豎立之收費停車路段告示牌及公告內容顯示
      ：本件抗告人被舉發路段均豎立、張貼公告，內容為「計時收費停車場」、「
      每小時四十元」、「停放之車輛，離去時如未見補費通知單，請於七日曆天內
      主動查詢繳費，未繳費者，依道路交通管理處罰條例處罰，並附有查詢之電話
      號碼：00000000、00000000轉六四九○」，此有該等公告之
      現場照片五幀在卷足憑，並經證人即台北市停車管理處收費管理員周正旺結證
      屬實。核此等公告亦屬前述之一般處分範圍，一經公告即生效力。
    (三)使用上述停車路段及停車場者，既知使用者必須付費，於使用當時，行政機關
      對該使用者即取得停車規費之收取權，而使用者亦負有支付停車規費之義務，
      並不以行政機關以繳費通知或補繳通知送達於使用者始發生停車規費之權利義
      務，也不以使用者未見上開繳費通知單而認不發生停車規費之繳納義務。至於
      應支付多少停車規費，如確實因故未取得繳費通知單，則應依前開公告之內容
      向停車管理單位查詢，始為公允。
    (四)本件抗告人車輛所停放之台北市○○○路路邊公有收費停車場，既屬計時收費
      停車路段，收費牌示桿下方亦貼有補單「查詢電話」及「停車不繳費或停車逾
      時依法處罰」等字樣，且該處之停車收費告示牌亦公告有「停放之車輛，離去
      時如未見補費通知單，請於七日曆天內主動查詢繳費，未繳費者依道路交通管
      理處罰條例處罰」等內容，已如前述，則原審以該一般行政處分送達之方式，
      本得以公告代之，本件舉發路段之公有停車場所公告之停車繳費費率、收取方
      式及使用者之洽詢義務等一般處分之規定內容，於公告時即生與送達同一之效
      力，而認公有停車場之使用人均已知悉其有繳費及主動洽詢繳費之義務。抗告
      人異議所陳伊未收到補費通知單云云，縱屬真實，然抗告人既有未依上開公告
      主動查詢補費之情形，亦為抗告人所不否認，是本件抗告人確有舉發機關所指
      之在道路收費停車處所停車，不依規定繳費之違規行為甚明，從而原處分機關
      依行為時道路交通管理處罰條例第五十六條第一項第十款之規定，於八十九年
      四月二十八日裁處受處分人罰鍰六百元，核無違誤，本件抗告人之異議為無理
      由，其異議自應駁回。
    (五)抗告人仍執前詞指摘原裁定不當，為無理由，應予駁回。
四、據上論結，應依道路交通案件處理辦法第二十六條，刑事訴訟法第四百十二條，
    裁定如主文。
中      華      民      國    九十一    年     十二     月    三十一    日
                              臺灣高等法院交通法庭
                                  審判長法  官  葉  麗  霞
                                        法  官  陳  孟  瑩
                                        法  官  李  錦  樑
右正本證明與原本無異。
不得再抗告。
                                        書記官  鐘  秀  娥
中      華      民      國    九十二    年     一       月      二      日
